【裁判字號】    92,交易,224
【裁判日期】    920731
【裁判案由】    公共危險
【裁判全文】
臺灣桃園地方法院刑事判決                        九十二年度交易字第二二四號
   公  訴  人  台灣桃園地方法院檢察署檢察官
   被      告  甲○○
右列被告因公共危險等案件，經檢察官聲請以簡易判決處刑（九十二年度偵字第四二
六七號），經本院受理後，認有刑事訴訟法四百五十一條之一第四項但書第四款之情
形，改依通常程序審理，本院判決如左：
    主    文
甲○○服用酒類，不能安全駕駛動力交通工具而駕駛，累犯，處有期徒刑伍月，如易
科罰金，以參佰元折算壹日。
    事    實
一、甲○○有下列前案紀錄：
  (一)前因業務過失致死案件，經臺灣台北地方法院於七十九年十一月二十二日以七十
    九年度交訴第二００號判於有期徒刑六月，緩刑二年確定。
  (二)復因業務過失致死案件，經台灣士林地方法院於八十五年三月二十二日以八十四
    年交訴字第一九一號判決判處有期徒刑八月，嗣上訴，經臺灣高等法院於八十五
    年五月二十九日以八十五年交上訴字第一二五號判於上訴駁回確定，於八十六年
    三月六日執行完畢。
  (三)又因服用酒類駕駛公共危險案件，經本院簡易庭於九十年三月二十六日以九十年
    壢交簡字第一九五號判決判處有期徒刑四月，如易科罰金，以三百元折算壹日確
    定，指揮書執行完畢日期為九十年十二月九日。
二、甲○○明知服用酒類不能安全駕駛動力交通工具時，不得駕駛動力車輛，仍於民
    國九十二年二月二十七日晚間十九時許，在桃園縣新屋鄉某檳榔攤與友人飲酒後
    ，酒後已不能駕駛動力車輛時，已達不能安全駕駛動力交通工具之狀態下（未達
    心神喪失或精神耗弱之程度），仍猶駕駛車牌號碼Ｇ三—五四九二號自用小客車
    ，因飲酒過量致判斷力、操控車輛之能力均不如平時未飲酒時之狀況，於翌日零
    時二十六許，行經桃園縣楊梅鎮○○路○段老飯店橋時為警攔檢，經警發覺甲○
    ○駕駛有蛇行、車身搖擺不定，轉彎半徑過大或過小駕駛操控力欠佳之情形，而
    攔車檢查測試酒精濃度達每公升Ｏ．六八毫克，而知上情。
二、案經桃園縣警察局楊梅分局報告台灣桃園地方法院檢察署檢察官聲請以簡易判決
    處刑。
    理    由
一、本件被告劉深潭被訴公共危險案件，原檢察官聲請簡易判決處刑，經本院受理後
    認有刑事訴訟法第四百五十一條之一第四項但書第一款之情形，改依通常程序審
    理，合先敘明。
二、被告甲○○於前開時、地服用酒類不能安全駕駛動力交通工具而駕駛之事實，業
    據其坦承不諱。又被告為警查獲後，其酒後呼氣中酒精濃度達每公升０點六八毫
    克，有測試被告酒精濃度之酒精測試單一紙在卷足憑，而其仍駕駛前開車輛。依
    交通部運輸研究所七十九年八月對駕駛人行為之研究（酒醉駕車對駕駛行為之分
    析研究）指出，吐氣每公升酒精含量０．二五毫克等於血液中酒精濃度（Blood
    Alcohol Concentration簡稱BAC）百分之０．０五（亦即每10 0ml血液中含50mg
    酒精），而(一)BAC到達百分之0.03至百分之0.0 5時，對駕駛能力之影響為：多數
    駕駛人心境逐漸變幻不定、視覺與反應靈敏性減弱、對速度及距離的判斷力差。
    對心理行為之影響為：觀察力逐漸欠缺、心情漸趨輕鬆、自信心增加、多話、精
    神狀態處於陶醉感。(二)BAC到達百分之0.0 5至百分之0.08時，對駕駛能力之影響
    為：反應遲鈍、駕駛能力受損、遲而不決或決而不行。對心理行為之影響為：情
    緒鬆弛、感情與行為趨向誇張、肌肉不協調、精神處於興奮狀態。(三)BAC到達百
    分之0.08至百分之0.15時，對駕駛能力之影響為：判斷力嚴重受到影響、體能與
    精神協調受損、駕駛之體能困難增加。對心理行為之影響為：產生情緒異常現象
    、步伐不平穩、言語不清、反應惡劣、記憶及判斷力受損、精神處於錯亂狀態。
    (四)BAC超過百分之0.15，對駕駛能力之影響為：視線搖晃、駕駛已進入恍惚狀態
    、判斷及理解遭到扭曲、駕駛不穩定。對心理行為之影響為：意識不明、嘔吐、
    站、走及講話困難、責任感喪失、精神處於麻痺狀態。(五)BAC超過百分之0.5，對
    駕駛人能力之影響為：判斷力嚴重受到影響、體能與精神協調受損、駕駛之體能
    困難增加。對心理行為之響為：產生情緒異常現象、步伐不平穩、言語不清、反
    應惡劣、記憶及判斷力受損、精神處於錯亂狀態。而被告於服用酒類後駕駛動力
    交通工具時，當場經警測試呼氣酒精濃度值為每公升０．六八毫克，對照上開交
    通部之研究報告，相當於血液酒精濃度百分之０．一三四，斯時其駕駛能力受影
    響之程度為：判斷力嚴重受到影響、體能與精神協調受損、駕駛之體能困難增加
    。對心理行為之影響為：產生情緒異常現象、步伐不平穩、言語不清、反應惡劣
    、記憶及判斷力受損、精神處於錯亂狀態。另參考德國、美國之認定標準，對於
    酒精濃度呼氣已達每公升零點五五或血液濃度達百分之零點一一以上，肇事率為
    一般正常人之十倍，應認為已達「不能安全駕駛」之標準，亦經法務部八十八年
    五月十八日（八八）法檢字第○○一六六九號函釋甚明。經警發覺被告駕駛有蛇
    行、車身搖擺不定，轉彎半徑過大或過小駕駛操控力欠佳之情形，而攔車檢查，
    亦有刑法第一百八十五條之三案件測試觀察紀錄表一紙附卷可稽，足認被告客觀
    上已達不能安全駕駛動力交通工具之狀態。又被告駕駛該部自小客車為警攔檢後
    ，猶能與警員前往警局製作筆錄，是其當時精神狀態尚未達精神耗弱及心神喪失
    之狀態。是本件被告事證明確，犯行洵堪認定。
三、核被告甲○○所為係犯刑法第一百八十五條之三服用酒類不能安全駕駛動力交通
    工具而駕駛罪。又被告前因服用酒類駕駛公共危險案件，經本院簡易庭於九十年
    三月二十六日以九十年壢交簡字第一九五號判決判處有期徒刑四月，如易科罰金
    ，以三百元折算壹日確定，指揮書執行完畢日期為九十年十二月九日，有臺灣高
    等法院被告全國前案紀錄表一份附卷可稽，其於刑之執行完畢五年以內再犯本件
    有期徒刑以上之罪，為累犯，應依刑法第四十七條規定加重其刑。爰審酌被告有
    如事實欄所示業務過失致死前科，罔顧其他於共同利用道路之行人或駕駛人之生
    命安全於不顧，嚴重怠忽交通安全，審理時犯後坦承犯行勇於接受法律制裁態度
    良好深感後悔等及其他一切情狀，量處如主文所示之刑，並諭知易科罰金之折算
    標準。
據上論斷，應依刑事訴訟法第四百五十二條、第二百九十九條第一項前段，刑法第一
百八十五條之三、第四十七條、第四十一條第一項前段，罰金罰鍰提高標準條例第二
條，判決如主文。
本案經檢察官洪景明到庭執行職務。
中      華      民      國    九十二    年      七      月    三十一    日
                                臺灣桃園地方法院交通法庭
                                      法  官  黃永定
右正本證明與原本無異。
如不服本判決，應於判決送達後十日內，向本院提出上訴狀。
                                      書記官  施春祝
中      華      民      國    九十二    年      七      月    三十一    日
附論罪科刑依據之法條：
刑法第一百八十五條之三
服用毒品、麻醉藥品、酒類或其他相類之物，不能安全駕駛動力交通工具而駕駛者，
處一年以下有期徒刑、拘役或三萬元以下罰金。


司法院資訊處製作；財團法人民間司法改革基金會備份。
